# 请教收到农发重点建设基金的处理

提问人：xt147 时间：2016-01-22 16:20:20
本帖最后由 xt147 于 2016-1-22 15:40 编辑
本公司项目取得中国农发重点建设基金投资人民币万元。依据本公司与甲方（中国农发重点建设基金有限公司，以下简称 “ 农发基金 ” ）、乙方（本公司股东）、丁方（开发区管理委员会）签订《中国农发重点建设基金投资协议》（以下简称 “ 《投资协议》 ” ），本次项目投资以甲方对本公司增资的形式进行，增资资金专项用于公司项目建设。 《投资协议》约定：甲方不向公司委派董事、监事和高级管理人员，不直接参与公司的日常正常经营；农发基金本次投资的年投资收益率为 1.2% ，由本公司于投资完成日后每年的 3月 20 日、 6 月 20 日、 9 月 20 日、 12 月 20 日按季支付其投资收益；项目建设期满，由丁方于 2021 至 2025 年以对应实缴出资额等额收购*万元股权。 鉴于丁方系政府机构，该部分股权转让款最终将由本公司实施回购。综合投资协议条款分析，依据修订后的《企业会计准则第 37 号-金融工具列报》相关条款，拟将上述款项认定为公司的一项金融负债妥否，陈版？

回答人：chenyiwei
请参考该帖子中的案例：http://bbs.esnai.com/forum.php?m ... p;page=1#pid8002945。